臺灣基隆地方法院基隆簡易庭民事判決
原　　　告　甲○○
被　　　告　乙○○
上列當事人間給付資遣費等事件，本院於民國96年11月7日言詞
辯論終結，判決如下：
    主  文
原告之訴駁回。
訴訟費用由原告負擔。
    事實及理由
甲、程序方面：
    按訴狀送達後，原告不得將原訴變更或追加他訴，但請求基
    礎事實同一者、擴張或減縮應受判決事項之聲明者，原告得
    將原訴變更或追加他訴。民事訴訟法第255 條第1 項第2 款
    、第3 款分別定有明文。查本件原告於起訴時依勞動基準法
    第17條，請求被告給付資遣費計新台幣（下同）15,000元，
    及返還未依勞工退休金條例第14條按月以每月工資百分之六
    提繳之勞工退休金，計39,600元，與精神損失20,000元，暨
    自95年7月27日起至清償日止，按年息5%計算之利息，嗣以
    書狀追加依勞動基準法第16條，被告應給付預告工資計13,
    650元，並擴張請求資遣費為37,539元，及減縮未提繳之勞
    工退休金為24,139元，與房屋租金24,120元，暨自95年7月
    27日起至清償日止，按年息5%計算之利息。核其請求之基礎
    事實同一，僅單純擴張應受判決事項聲明，揆之首揭說明，
    其所為訴之變更應予准許，合先敘明。
乙、實體方面：
一、原告起訴主張：原告自民國95年7月27日起受雇於被告，嗣
    於96年5月8日，被告無故辭退原告，原告並無離職之意思。
    原告於被告離職前6個月給付之平均薪資為新臺幣（下同）
    40,952元，原告工作年資自95年7月27日起至96年5月7日，
    為11個月，依勞基法第17條規定，工作未滿一年者，應按比
    例計給平均工資之資遣費，計37,539元（40,952×11/12=
    37,539）。其次，依勞基法第16條規定，雇主未依規定期間
    於十日前預告而終止契約者，應給付預告期間之工資，計
    13,650元（40,952÷30×10=13,650元）。又雇主未依勞工
    退休金條例第14條按月以每月工資百分之六提繳之勞工退休
    金，應返還未提繳之金額計24,139元。又原告房屋租金24,
    120元是依勞動契約之法律關係，合計被告應給付99,448元
    等語。並聲明：被告應給付原告99,448元，及自95年7月27
    日起至清償日止，按年息5%計算之利息。
二、被告則抗辯以：被告係佑義工程有限公司之負責人，原告係
    公司僱用之員工，原告係自願性辭職，96年5月7日，原告與
    另名員工陳文豐即被告之父親被分派為同組工作，原告與陳
    文豐因細故發生爭執後，陳文豐打電話給被告，告以原告辭
    職不做了，被告才會將原告打卡鐘的卡取去交給會計人員計
    算薪水，由於員工係以日計薪，所以每位員工每月薪水均不
    同。被告亦曾對每位員工皆告知過，日薪1,800元中已經包
    含應該提撥的勞工退休金等語。並聲明：原告之訴駁回。
三、查：本件與原告締結勞動契約者係訴外人佑義工程有限公司
    而非被告，被告係佑義工程有限公司負責人，有原告提出之
    佑義工程有限公司薪資證明為憑，復為兩造所不爭執，本件
    勞動契約既係存在於原告與佑義工程有限公司之間，則原告
    以非勞動契約當事人之乙○○為被告，請求判命被告給付原
    告預告工資、資遣費、返還退休金及房屋租金損失暨法定遲
    延利息，於法即屬無據，應予駁回。
四、依民事訴訟法第78條、第87條第1項，判決如主文。
中　　華　　民　　國　　96　　年　　12　　月　　21　　日
　　              基隆簡易庭庭法　官　徐世禎
以上正本係照原本作成。
對於本件判決如有不服，應於收受送達後20日內向本院提出上訴
書狀，上訴於本院合議庭，並按他造當事人之人數附具繕本。
當事人之上訴，非以判決違背法令為理由不得為之，上訴狀應記
載上訴理由，表明下列各款事項：
(一)原判決所違背之法令及其具體內容。
(二)依訴訟資料可認為原判決有違背法令之具體事實。
中　　華　　民　　國　　96　　年　　12　　月　　21　　日
                              書記官  賴敏慧
